# 请问中期票据对审计的会计师事务所有什么要求呢？

提问人：cyl900000 时间：2011-06-03 15:07:47
有一家 2010 年度新组建成立的国有大企业，想发中期票据，问我能不能行？我也不太清楚，我查了一下资料，也没看到相关资料，好像只是票据余额不能超过净资产40%，要求提供三年审计报告和近一期的会计报表。 我想向各位咨询一下： 新成立一年的公司（净资产挺大的）能否发行中期票据呢？ 发行中期票据需要什么条件呢？ 另外也没看到中期票据文件中对会计师事务所的资质要求，看到不少披露的审计报告都是分所出具的，在发行的法律意见书上仅注明该事务所是中交易商协会的会员。请问中谢谢期票据对会计师事务所有什么具体要求吗？要不要证券期货资质呢？是不是一般的较小的会计师事务所都可以做呢？ 谢谢！

回答人：chenyiwei
我以前曾经在本版面发过债券等各类债务融资工具发行条件和程序的汇总，是一个Word文件，你可以搜索一下。 中期票据属于“非金融机构债务融资工具”中的一种，由中国银行间市场交易商协会按注册制原则进行监督管理。其对于承办相关业务的事务所的资质要求较低。

提问人：hunaipeng 时间：2014-04-14 12:34:26
听说最近修改了，要求具有证券从业资格的事务所审计。

回答人：chenyiwei
是的，从 2014 年初开始有此要求。

提问人：hunaipeng 时间：2014-04-15 10:57:01
之前年度的报告要追溯吗，陈版主，有文件链接吗，我从网上没搜到。

回答人：chenyiwei
不是很清楚，可能需要目前在申报的项目由证券资格所重新出报告，具体建议咨询主办券商和交易商协会。

提问人：会计人员 ABC 时间：2014-04-15 13:31:27
目前中期票据证券类会计师事务所的分所能出吗？ 如果分所出，还需要总所提供什么证明呢？

回答人：chenyiwei
应该不能再以分所的名义出此类报告。因为分所不具有证券资格。